【裁判字號】    98,消債更,188
【裁判日期】    980527
【裁判案由】    更生事件
【裁判全文】
臺灣臺北地方法院民事裁定           98年度消債更字第188號
聲  請  人
即  債務人  甲○○
訴訟代理人  劉大新律師
上列當事人聲請消費者債務清理事件，本院裁定如下：
    主  文
債務人甲○○自中華民國九十八年六月一日下午四時起開始更生
程序。
命司法事務官進行本件更生程序。
    理  由
一、按債務人不能清償債務，得依消費者債務清理條例所定更生
    程序清理其債務；債務人於消費者債務清理條例施行前，依
    中華民國銀行公會辦理消費金融案件無擔保債務協商機制，
    與金融機構成立債務協商後，因不可歸責於己之事由致履行
    顯有重大困難者，得聲請更生；法院開始更生程序之裁定，
    應載明其年、月、日、時，並即時發生效力；法院裁定開始
    更生程序後，得命司法事務官進行更生程序，消費者債務清
    理條例第3條、第151條第5項、第6項、第45條第1項、第16
    條第1項分別定有明文。
二、本件債務人主張: 伊有不能清償債務情事，前提出債權人清
    冊，以書面向最大債權金融機構請求共同協商債務清償方案
    ，經協商成立，債務人每月應繳付新臺幣（下同）24,145元
    。惟債務人每月收入所得低於每月依協商條件應清償之金額
    ，初仍勉力正常還款，然為維持最低生活開支，實無力再履
    行還款之協議，是債務人有不可歸責於己致履行顯有重大困
    難之事由，且債務人無擔保或無優先權之債務總額未逾新臺
    幣1,200萬元，復未經法院裁定開始清算程序或宣告破產，
    爰向本院聲請更生等語。
三、經查，債務人主張之上開事實，業據提出財產及收入狀況說
    明書、財產歸屬資料清單、綜合所得稅各類所得資料清單、
    帳戶存摺、聯合徵信中心當事人綜合信用報告、前置協商協
    議書及通知函等件為證，核無不符。債務人負債總額1,833,
    811元，依「中華民國銀行公會會員辦理消費金融案件無擔
    保債務協商機制」規定，與最大債權銀行中國信託商業銀行
    成立債務協商，約定自95年11月起，分100期利率6.88%，每
    月攤還各銀行合計24,145元; 惟債務人95、96年度各類所得
    合計175,370元，平均每月收入僅7,307元，尚不足依協商方
    案履行還款協議，更遑論支應最低生活費之必要支出，是債
    務人稱其係因不可歸責於己之重大困難事由，不得已而毀諾
    ，尚屬可信。又債務人現每月所得約21,543元，此有債務人
    97年度綜合所得稅申報清單附卷可稽，其所得扣除債務人自
    陳之必要生活費用14,629元，尚有餘額可於更生程序清償債
    務。本件復查無債務人有消費者債務清理條例第6條第3項、
    第8條或第46條各款所定駁回更生聲請之事由存在，則債務
    人聲請更生，應屬有據，爰依首揭規定裁定如主文。
中    華    民    國    98    年    5    月    27    日
              民事第三庭    法      官  黃明發
上為正本係照原本作成
本件不得抗告
本裁定已於98年6月1日下午4時公告。
中    華    民    國    98    年    5    月    27    日
                            書  記  官  陳怡如


司法院資訊處製作；財團法人民間司法改革基金會備份。
